【裁判字號】    98,易,509
【裁判日期】    980831
【裁判案由】    偽造文書
【裁判全文】
臺灣臺中地方法院宣示判決筆錄          98年度易字第509號
公  訴  人  臺灣臺中地方法院檢察署檢察官
被      告  丙○○
選任辯護人  陳慧芬律師
被      告  乙○○
選任辯護人  魏淇芸律師
被      告  甲○○
選任辯護人  蔡易紘律師
上列被告因偽造文書等案件，經檢察官提起公訴（97年度偵字第
8212號），經本院裁定進行認罪協商程序後，於中華民國98年8
月31日下午4時，在本院刑事第5法庭宣示判決，出席職員如下：
    法  官  吳幸芬
    書記官  黃毅皓
法官起立朗讀判決主文、犯罪事實要旨、處罰條文、附記事項及
告以上訴限制、期間並提出上訴狀之法院，且諭知記載其內容：
一、主文：
    丙○○共同連續犯行使業務登載不實文書罪，處有期徒刑捌
    月，如易科罰金，以銀元參佰元即新臺幣玖佰元折算壹日，
    減為有期徒刑肆月，如易科罰金，以銀元參佰元即新臺幣玖
    佰元折算壹日。緩刑貳年。並應於中華民國98年8月10日前
    向臺中市地方教育發展基金專戶繳交新臺幣壹拾萬元之公益
    捐款（已繳納）。
    乙○○共同連續犯行使業務登載不實文書罪，處有期徒刑拾
    月，如易科罰金，以銀元參佰元即新臺幣玖佰元折算壹日，
    減為有期徒刑伍月，如易科罰金，以銀元參佰元即新臺幣玖
    佰元折算壹日。緩刑貳年。並應於中華民國98年8月10日前
    向臺中市地方教育發展基金專戶繳交新臺幣壹拾捌萬元之公
    益捐款（已繳納）。
    甲○○共同連續犯行使業務登載不實文書罪，處有期徒刑捌
    月，如易科罰金，以銀元參佰元即新臺幣玖佰元折算壹日，
    減為有期徒刑肆月，如易科罰金，以銀元參佰元即新臺幣玖
    佰元折算壹日。緩刑貳年。並應於中華民國98年8月10日前
    向臺中市地方教育發展基金專戶繳交新臺幣柒萬元之公益捐
    款（已繳納）。
二、犯罪事實要旨：
    丙○○係國力混凝土工業股份有限公司（下稱國力公司）之
    負責人，綜理國力公司之各項業務，為從事業務之人；乙○○係正鎰企業股份有限公司（下稱正鎰公司）之業務代表，
    而甲○○則係唐榮鐵工廠股份有限公司（下稱唐榮公司）之
    品管工程師。唐榮公司於民國90年5月29日，標得國防部總
    政治作戰局委託內政部營建署專案管理之「臺中市陸光七村
    新建工程」，旋就石材部分再辦理公開招標，招標條件依張
    大中建築師之設計規範，「人造崗石」除須符合吸水率低於
    0.4（%）等物理特性之要求外，其組合成份亦須符合5%不飽
    合樹脂及硬化劑，與95%大理石原石及石粉之配比要求，由
    正鎰公司於92年9月10日得標，惟正鎰公司並未生產工程所
    需之「人造崗石」，遂透過乙○○於93年底覓得國力公司為
    生產大理石之公司而轉向國力公司訂購產品。嗣於94年9月
    14日，唐榮公司會同營管及監造單位至國力公司臺北縣樹林
    市○○街116巷14號廠房舉辦第一次廠驗以核對產品組成成
    分，丙○○、乙○○、甲○○均明知係爭工程所需之「人造
    崗石」，依張大中建築師之設計規範，除須符合吸水率低於
    0.4（%）等物理特性之要求外，其組合成份亦須符合5%不飽
    合樹脂及硬化劑，與95%大理石原石及石粉之配比要求，而
    國力公司本即以生產混凝土即水泥之製品為業務，廠驗之該
    批產品亦含有水泥成份，而水泥非屬「大理石原石及石粉」
    ，且產品中需添加色粉，惟為應付上開規範之要求，經3 人
    當場研議調整配比成分後，共同基於不實登載復持以行使之
    概括犯意聯絡，由丙○○在其業務上所製作之「陸光七村人
    造崗石配比資料」上，將重150 公斤之白水泥，不實登載為
    「大理石原石及石粉」（加註WC），並將色粉3.5 公斤（即
    黃稀釋粉1.5 公斤、小紅稀釋粉2 公斤）之重量剔除而為不
    實登載，以便形式上得以符合5%不飽合樹脂及硬化劑，與95
    %大理石原石及石粉之配比要求，待填載完成交付甲○○，
    丙○○並應甲○○之要求，留空日期，1次影印數10張，並
    均蓋上國力公司之大小章後，交予甲○○收執，以供嗣後廠
    驗及附卷存檔之用。嗣於94年10月25日、11月18日、12月7
    日及12月29日廠驗時，三人仍基於同上之概括犯意聯絡，連
    續由丙○○以國力公司名義出具上開不實配比資料，甲○○
    並加註「組合成份．．．符合合約規範」字樣，以為業經廠
    驗之證明，且各次均1式5份，除1份留存於唐榮公司臺中市
    ○○街15號「陸光七村施工處」施工處分，1份送臺中市○○區○○街59巷8號「張大中建築師事務所」，3份送臺中市
    ○○路215號之內政部營建署中區工程處而行使，足生損害
    於內政部營建署及工程設計建築師對於工程管理之正確性。
三、處罰條文：
    刑法第2條第1項前段、第28條、修正前第56條、第216條、
    第215條、第74條第1項第1款、第2項第4款、修正前第41條
    第1項前段，刑法施行法第1條之1，修正前罰金罰鍰提高標
    準條例第2條，現行法規所定貨幣單位折算新臺幣條例第2條
    ，中華民國96年罪犯減刑條例第2條第1項第3款、第7條、第
    9條。
    中華民國刑法第215條
    從事業務之人，明知為不實之事項，而登載於其業務上作成
    之文書，足以生損害於公眾或他人者，處3年以下有期徒刑
    、拘役或5百元以下罰金。
    中華民國刑法第216條
    行使第 210 條至第 215 條之文書者，依偽造、變造文書或
    登載不實事項或使登載不實事項之規定處斷。
四、附記事項:
  (1)被告3人所犯行使業務登載不實文書罪之犯罪時間，均在96
    年4月24日以前，且其宣告刑均未逾有期徒刑1年6月，合於
    中華民國96年罪犯減刑條例減刑之規定，悉應依該條例規定
    減其宣告刑2分之1。
  (2)被告3人於認罪協商中應負之繳納公益捐款義務，均已於期
    限前繳納完畢，有匯款單據等在卷可稽，併予敘明。
五、協商判決除有刑事訴訟法第455條之4第1項第1款於本訊問程
    序終結前，被告撤銷協商合意或檢察官撤回協商聲請者；第
    2款被告協商之意思非出於自由意志者；第4款被告所犯之罪
    非第455條之2第1項所定得以協商判決者；第6款被告有其他
    較重之裁判上一罪之犯罪事實者；第7 款法院認應諭知免刑
    或免訴、不受理者情形之一，及違反同條第2 項「法院應於
    協商合意範圍內為判決；法院為協商判決所科之刑，以宣告
    緩刑或2 年以下有期徒刑、拘役或罰金為限」之規定者外，
    不得上訴。
六、如有上開可得上訴情形，得自收受宣示判決筆錄送達之日起
    10日內，向本院提出上訴書狀，上訴於第二審法院。
中    華    民    國    98    年    8    月    31    日
                  刑事第五庭    書記官  黃毅皓
                                法  官  吳幸芬
以上正本證明與原本無異。
上訴書如未敘述理由，應於上訴期間屆滿後20日內補提理由書於
本院。
中    華    民    國    98    年    8    月    31    日
                                書記官  黃毅皓


司法院資訊處製作；財團法人民間司法改革基金會備份。
